【裁判字號】    97,抗,435
【裁判日期】    970505
【裁判案由】    沒入保證金
【裁判全文】
臺灣高等法院刑事裁定                   97年度抗字第435號
抗  告  人
即  具保人  甲○○
被      告  乙○○
                    （現於臺北分監執行中）
上列抗告人，因沒入保證金案件，不服臺灣板橋地方法院，中華
民國97年4月10日裁定（97年度訴字第162號），提起抗告，本院
裁定如下：
    主  文
抗告駁回。
    理  由
一、本件原裁定以：本件具保人甲○○前因被告乙○○涉嫌違反
    毒品危害防制條例案件，經依臺灣板橋地方法院檢察署檢察
    官指定之保證金新臺幣一萬元，繳納現金後，將被告釋放在
    案。茲因被告於法院審理時逃匿，依刑事訴訟法第118 條、
    第121條第1項，應裁定將具保人原繳納之保證金沒入。
二、抗告意旨以：被告都不在家，因信件要本人和身分證才能收
    ，所以沒去領。書記官有打電話給具保人，要下星期去法院
    報到，當日有帶被告到法院，法院說沒有這個案子，也沒有
    開庭，謝書記官說他沒打電話給具保人，當時沒請教對方姓
    名，不知是誰，絕沒有逃跑的意思，況且被告已於4 月16日
    主動投案，足以證明並非無故不到庭云云。惟查：
(一)按，具保之被告逃匿者，應命具保人繳納指定之保證金額，
    並沒入之。不繳納者，強制執行。保證金已繳納者，沒入之
    ，刑事訴訟法第118條第1項，定有明文。
(二)本案被告乙○○因違反毒品危害防制條例案件，經臺灣板橋
    地方法院檢察署檢察官指定保證金一萬元，由具保人甲○○
    繳納現金後，予以釋放，檢察官提起公訴，原審定期於97年
    1月22日調查，被告未提到，改期同年2月20日調查，並通知
    具保人甲○○於97年2 月20日偕同被告到庭，否則沒入保證
    金，該傳票已於於97年1 月25日寄存送達於臺北縣警察局土
    城分局清水派出所，並作送達通知書兩份，一份黏貼於應受
    送達人住居所，另一份置於該送達處所信箱或其他適當位置
    ，惟被告及具保人均未遵期報到，原審經電話查證後，通知
    具保人帶被告於2 月27日下午報到，但未報到，原審乃於97
    年2 月28日簽發拘票命員警前往被告上開住所地，限期於97
    年3 月19日前拘提到案，但被告去向不明，拘提無著，該期
    間具保人甲○○亦未帶同被告到庭或陳報所在，有送達證書
    及拘票暨拘提報告書在卷可稽，顯見被告有逃匿之事實甚明
    。抗告狀所稱有前往法院報到乙節，並無證據提出，且依上
    所述，被告及具保人於法院97年3 月19日前，均未到院接受
    審理，應甚明灼，其上開所辯，自難採取。
(三)被告雖於97年4月16日主動投案，然原審法院於97年4月10日
    裁定沒入具保人甲○○所繳納之前開保證金，並於同年4 月
    15、16、17日送達裁定予檢察官、被告、具保人時，被告仍
    在逃匿，是原審所為沒入保證金裁定，洵無違誤。具保人以
    上情主張：有偕同被告到院開庭，只是法院沒開庭，且被告
    於97年4 月16日主動到案，絕無逃匿意思云云，指摘原裁定
    不當，核為無理由，其抗告自應予駁回。
據上論結，應依刑事訴訟法第412條，裁定如主文。
中    華    民    國    97    年    5     月    5     日
                  刑事第十四庭審判長法  官  陳志洋
                                    法  官  吳啟民
                                    法  官  蔡聰明
以上正本證明與原本無異。
抗告人如不服本裁定，應於收受送達後五日內向本院提出再抗告
狀。
                                    書記官  陳建邦
中    華    民    國    97    年    5     月    5     日


司法院資訊處製作；財團法人民間司法改革基金會備份。
